臺灣臺南地方法院刑事判決
　　公　訴　人　臺灣台南地方法院檢察署檢察官
　　被　　　告　乙○○
右列被告因詐欺等案件，經檢察官提起公訴（九十一年度偵字第一０七四三號），本
院判決如左：
    主  文
乙○○共同偽造公印文，處有期徒刑伍月，如易科罰金以參佰元折算壹日。
扣案偽造之「丙○○」國民身分證壹張沒收。
    事  實
一、乙○○與綽號「阿峰」成年男子及不詳姓名者之成年男子三人，基於行使偽造特
    種能力文書之犯意聯絡，於民國九十一年七月間某日，交付其相片予「阿峰」，
    以供偽造他人國民身分證使用。嗣「阿峰」自行於九十一年十月十日十五時許，
    持偽造之「張肇堂」汽車駕駛執照一張，至台南市○○路○段二九九號丙○○所
    經營之小客車出租行，偽造承租人為「張肇堂」之小客車租賃定型化契約書，致
    丙○○陷於錯誤，詐租得車牌號碼Ｔ四─四五０七號自用小客車一輛，並由丙○○交付該車之行車執照。後「阿峰」承前開偽造特種能力文書之犯意，即據行車
    執照所登載之丙○○之年籍資料，在不詳地點，黏貼乙○○先前所交付之相片並
    蓋有偽造「台南縣政府」鋼印印文而偽造「丙○○」國民身分證一紙，足以生損
    害丙○○及戶政機關對於身分證管理之正確性。旋乙○○與「阿峰」及該名不詳
    姓名男子，共同意圖為自已不法之所有，由「阿峰」及該名不詳姓名男子於九十
    一年十月十日十七時許，在台南市○○路與開元路交岔路口附近，將詐得之小客
    車、行車執照及偽造之「丙○○」國民身分證及綽號「阿峰」自行偽造之「張肇
    堂」國民身分證交付乙○○於九十一年十月十日十八時，持至台南市○○路○段
    一九五號甲○○所經營之大通當舖，由乙○○假冒「丙○○」名義欲以上開之小
    客車向甲○○典當詐取新台幣（下同）三十五萬元，「阿峰」及該名不詳之男子
    則在當舖附近接應，嗣因甲○○發覺可疑，報警於同日二十時三十分許在上開當
    舖當場查獲乙○○，致未得逞，並扣得偽造之「丙○○」國民身分證一張及持有
    而未行使之偽造「張肇堂」國民身分證一張，「阿峰」及該名不詳之男子則逃逸
    。
二、案經台南市警察局第五分局報台灣台南地方法院檢察署檢察官偵查起訴。
    理  由
一、右揭犯罪事實，業據被告乙○○在本院供認不諱，核與證人、丙○○、甲○○警
    訊證述情節相符，並有分別蓋有偽造「台南縣政府」、「彰化縣政府」鋼印文而
    偽造「丙○○」、「張肇堂」國民身分證各一張扣案及丙○○出具之贓物認領保
    管單、真正之丙○○國民身分證影本各一張，車牌號碼Ｔ四─四五０七號小客車
    行車執照影本、小客車租賃定型契約書二張附卷可憑。被告之自白與事實相符，
    事證明確，犯行足可認定，應依法論科。
二、核被告乙○○交付其相片予「阿峰」，以供偽造「丙○○」國民身分證，並假冒
    乙○○假冒「丙○○」名義欲以小客車向甲○○典當詐取三十五萬元，經甲○○
    發覺可疑，報警查獲，致未得逞，所為係犯刑法第刑法第二百十八條之偽造公印
    文罪、第二百十六條、第二百十二條之行使偽造特種文書罪、第三百三十九條第
    三項、第一項詐欺取財未遂罪。被告上揭犯行與綽號「阿峰」成年男子及不詳姓
    名者之成年男子間，有犯意聯絡及行為分擔，應論以共同正犯。被告交付相片由
    「阿峰」偽造「丙○○」國民身分證並偽造台南縣政府鋼印公印加蓋其上，依司
    法院院解字第三○二○號解釋及司法院大法官會議釋字第八十二號解釋，應成立
    刑法第二百十二條及第二百十八條第一項之罪，並依同法第五十五條從一重之第
    二百十八條第一項處斷。公訴人認偽造公印係偽特種能力文書之必要行為，容有
    誤會。又被告所犯偽造公印罪，雖公訴人未予敘及，惟此部分與起訴並論罪偽造
    特種能力文書部分具有牽連犯之關係，屬裁判上一罪之同一案件，為起訴效力所
    及，本院依法自應予以審究。被告以偽造之國民身分證，進而持之行使，偽造國
    民身分證之低度行為應為行使之高度行為所吸收，不另論罪。被告詐取財物，當
    場經發覺而報警查獲致未得呈，係屬未遂，應依刑法第二十六條前段規定減輕其
    刑。被告所犯上開偽造公印、行使特種能力文書、詐欺未遂三罪間，亦有方法結
    果之牽連關係，應從一重論以偽造公印文罪處斷。爰審酌被告之犯罪動機與手段
    ，犯後均坦承犯行，態度尚稱良好等一切情狀，量處如主文所示之刑，並諭知易
    科罰金之折算標準，以資懲儆。扣案偽造之「丙○○」國民身分證一張，為被告
    所有供犯罪所用之物，應依刑法第三十八條第一項第二款宣告沒收。至偽造之國
    民身分證上之「台南縣政府」鋼印印文已附合在國民身分證上，不再另為沒收之
    諭知。另偽造之「張肇堂」之國民身分證及駕照各一張，非被告本件供犯罪所用
    ，業據被告陳明在卷，自不為沒收之諭知。
據上論斷，應依刑事訴訟法第二百九十九條第一項前段，刑法第二十八條、第二百十
八條第一項、第二百十六條、第二百十二條、第三百三十九條第三項、第一項、第五
十五條、第二十六條前段、第三十八條第一項第二款、第四十一條第一項前段，罰金
罰鍰提高標準條例第一條前段、第二條，判決如主文。
本案經檢察官張太龍到庭執行職務
中      華      民      國      九十一    年    十二    月    三十一    日
                                  臺灣臺南地方法院刑事第五庭
                                          法  官  蘇  清  水
右正本證明與原本無異。
如不服本判決，應於判決送達後十日內，向本院提出上訴狀。（應附繕本）
                                          書記官  陳  信  良
中      華      民      國      九十一    年    十二    月    三十一    日
附錄法條：
刑法第三百三十九條
  意圖為自己或第三人不法之所有，以詐術使人將本人或第三人之物交付者，處五年
  以下有期徒刑、拘役或科或併科一千元以下罰金。
  以前項方法得財產上不法之利益或使第三人得之者，亦同。
  前二項之未遂犯罰之。
第二百一十二條
 (偽造變造特種文書罪)
偽造、變造護照、旅券、免許證、特許證及關於品行、能力服務或其他相
類之證書、介紹書，足以生損害於公眾或他人者，處一年以下有期徒刑、
拘役或三百元以下罰金。
刑法第二百十六條
  行使第二百十條至第二百十五條之文書者，依偽造、變造文書或登載不實事項或使
  登載不實事項之規定處斷。
刑法第二百十八條
  偽造公印或公印文者，處五年以下有期徒刑。
  盜用公印或公印文足以生損害於公眾或他人者，亦同。
